【裁判字號】    95,訴,468
【裁判日期】    951031
【裁判案由】    違反毒品危害防制條例
【裁判全文】
臺灣屏東地方法院刑事判決
95年度訴字第468號
公  訴  人  臺灣屏東地方法院檢察署檢察官
被      告  甲○○
上列被告因違反毒品危害防制條例案件, 經檢察官提起公訴（95
年度毒偵字第783 號）, 本院裁定以簡式審判程序審理, 判決如
下：
    主  文
甲○○施用第一級毒品, 累犯, 處有期徒刑壹年貳月。
    事  實
一、甲○○曾於民國91年間, 因施用毒品案件, 為法院裁定送觀
    察勒戒, 嗣因認無繼續施用傾向, 遂於91年11月18日釋放,
    並由臺灣屏東地方法院檢察署檢察官於91年11月25日以91年
    毒偵緝字第162 號為不起訴處分確定。惟其未能戒除毒癮,
    旋又因施用毒品案件, 為臺灣屏東地方法院檢察署檢察官提
    起公訴併聲請本院裁定將其送強制戒治獲准。其受強制戒治
    部分, 嗣於93年1 月2 日由法院裁定停止戒治, 並於93年1
    月9 日因毒品危害防制條例修正施行而終結戒治程序; 其受
    起訴部分則由本院於92年10月13日以92年簡字第384 號判決
    判處有期徒刑4 月確定, 並已於93年10月31日縮刑期滿執行
    完畢。然甲○○不知警惕, 又於93年間, 因施用毒品, 經臺
    灣屏東地方法院檢察署檢察官以93年度毒偵字第1217號提起
    公訴, 並由臺灣高等法院高雄分院以93年度上訴字第1011號
    判決判處應執行有期徒刑9 月確定, 甫於94年10月12日縮短
    刑期執行完畢。
二、甲○○並未因觀察勒戒及刑罰之執行而悔改, 又於前揭觀察
    勒戒及有期徒刑執行完畢釋放後5 年內, 基於施用第一級毒
    品之犯意, 於95年1 月19日凌晨2 時許, 在高雄市某不詳處
    所, 以針筒注射之方式, 施用第一級毒品海洛因1 次。嗣於
    95年1 月19日下午1 時30分許, 在屏東縣屏東市○○路131
    號前, 因其形跡可疑為警盤查, 並經其同意後帶往警局採尿
    送驗而查獲。
三、案經屏東縣警察局屏東分局報請臺灣屏東地方法院檢察署檢
    察官偵查起訴。甲○○於本院審理中逃匿, 經本院發布通緝
    後緝獲到案受審。
    理  由
一、上揭事實業據被告甲○○於警詢及本院審理中坦承不諱, 且
    其為警查獲時所採集之尿液, 經送臺灣檢驗科技股份有限公
    司濫用藥物實驗室檢驗結果, 亦呈可待因陽性及嗎啡陽性反
    應無誤, 此有上開公司之濫用藥物尿液檢驗報告（編號：KＺ
    000000000000）及屏東縣警察局屏東分局毒品案件涉嫌人尿
    液採證編號姓名對照表各1 紙在卷可稽, 足證被告自白與事
    實相符。此外, 被告曾因施用毒品, 於91年至94年間受觀察
    勒戒及有期徒刑執行完畢等情, 有臺灣高等法院被告前案紀
    錄表及在監在押全國紀錄表附卷供憑, 是以本件事證已臻明
    確, 被告犯行堪以認定。
二、按海洛因為第一級毒品, 毒品危害防制條例第2 條第2 項第
    1 款定有明文。被告因施用毒品, 於受觀察勒戒及有期徒刑
    執行完畢後5 年內再度施用海洛因毒品, 核其所為係犯毒品
    危害防制條例第10條第1 項之施用第一級毒品罪, 其持有毒
    品之行為為施用毒品之犯行所吸收, 不另論罪。被告前有如
    事實欄所示之科刑及執行情形, 有臺灣高等法院被告前案紀
    錄表附卷足憑, 其於刑之執行完畢後5 年內, 再犯本件有期
    徒刑之罪。雖然被告行為後, 刑法第47條已有修正, 規定犯
    罪行為人之再犯係出於故意者, 始有累犯加重之適用。惟被
    告再犯本件之罪係出於故意, 無論依修正前或修正後之刑法
    第47條規定（修正後係刑法第47條第1 項）, 均構成累犯,
    對被告並無有利或不利可言, 依修正後刑法第2 條第1 項前
    段規定, 應適用行為時之刑法第47條規定加重其刑。爰審酌
    被告之智識程度, 前科素行（卷附臺灣高等法院被告前案紀
    錄表參照）, 本件犯罪之動機、施用毒品之方式、前經觀察
    勒戒及有期徒刑之執行後, 仍無視毒品對身心之危害而再度
    施用, 足見其戒毒意志薄弱, 毒癮非輕, 惟於偵、審程序中
    坦承犯行, 態度尚稱良好等一切情狀, 量處如主文所示之刑
    , 以資懲儆。
三、公訴意旨另以: 被告甲○○基於施用第一級毒品之犯意, 自
    94年10月14日徒刑執行完畢出監後某日起至95年1 月19日凌
    晨2 時許前某時止, 在高雄市及不詳處所, 連續施用第一級
    毒品海洛因多次（前開論罪科刑之施用毒品犯行除外）, 認
    此部分行為亦涉有毒品危害防制條例第10條第1 項之施用第
    一級毒品罪嫌。惟按, 被告之自白, 不得作為有罪判決之唯
    一證據, 仍應調查其他必要之證據, 以察其事實是否與事實
    相符, 刑事訴訟法第156 條第2 項定有明文。經查: 公訴人
    認被告涉有此部犯嫌, 乃以被告於警詢中之自白及上開尿液
    檢驗報告為主要論據。惟被告於警詢中先稱「我平均一天施
    用2 、3 次海洛因毒品」（警詢卷第4 頁）, 及於本院審理
    時又改稱其「約1 星期用1 次海洛因」, （本院卷第80頁背
    面）, 前後陳述差異甚距, 且其非但無法確認開始施用之日
    期, 於本院審理時又稱已忘記95年1 月19日前最後1 次施用
    毒品之時間（本院卷第80頁背面）, 故其犯罪次數、時間及
    地點亦欠明確, 因此尚難據其自白, 認定其施用毒品之有無
    及次數。又卷附尿液檢驗報告, 依目前之科學鑑定技術, 僅
    能證明被告曾於採尿前3 天內施用海洛因毒品, 至於施用之
    次數、時間及採尿前3 天內以外之時間是否吸食毒品, 均無
    從得知, 故亦不能以卷附之尿液檢驗報告證明被告曾自94年
    10月14日後某日起至95年1 月19前某日止, 在前揭論罪科刑
    部分以外之時間曾施用海洛因毒品多次。是以, 公訴人以被
    告內容欠缺明確之自白證明被告犯行, 自有未合。此外, 復
    查無其他證據證明被告確有公訴人所指此部犯行, 惟公訴意
    旨認此部分與前揭論罪科刑部分乃屬連續犯, 為裁判上一罪
    , 爰不另為無罪之諭知。
據上論斷, 應依刑事訴訟法第273 條之1 第1 項、第299 條第1
項前段, 毒品危害防制條例第10條第1 項, 刑法第11條前段、第
2 條第1 項前段、修正前刑法第47條, 判決如主文。
中    華    民    國    95    年    10    月    31    日
                  刑事第四庭    法  官  王以齊
以上正本證明與原本無異。
如不服本判決應於收受本判決送達後十日內向本院提出上訴書狀
，其未敘述上訴理由者，並得於提起上訴後十日內向本院補提理
由書狀（均須按他造當事人之人數附繕本）「切勿逕送上級法院
」
中    華    民    國    95    年    10    月    31    日
                                書記官  盧姝伶
附錄本判決論罪科刑法條：
毒品危害防制條例第10條第1 項
施用第一級毒品者, 處6 月以上5年以下有期徒刑。


司法院資訊處製作；財團法人民間司法改革基金會備份。
